【裁判字號】    97,豐交簡上,29
【裁判日期】    970215
【裁判案由】    公共危險
【裁判全文】
臺灣臺中地方法院刑事判決          97年度豐交簡上字第29號
上  訴  人
即  被  告  乙○○
上列上訴人因公共危險案件，不服臺灣臺中地方法院豐原簡易庭
九十六年度豐交簡字第九八二號中華民國九十六年十一月二十日
第一審簡易判決（聲請簡易判決處刑案號：臺灣臺中地方法院檢
察署九十六年度速偵字第五一七四號），提起上訴，本院管轄第
二審之合議庭判決如下：
    主    文
上訴駁回。
    犯罪事實
一、乙○○自民國九十六年十月二十七日十六時許起至同日十九
    時許止，在臺中縣新社鄉○○街五五號住處飲酒後，已達不
    能安全駕駛動力交通工具之程度，竟仍基於酒醉駕車犯意，
    ，於同日二十二時許，騎乘車牌號碼ＫＣＲ─○七三號重型
    機車上路。嗣於同日二十三時三十分許，行經臺中縣東勢鎮
    ○○路東勢大橋東端時，因不勝酒力無法正常操控車輛，而
    追撞前方由鄭點耕駕駛之車牌號碼六二一七─ＳＢ號自小客
    車。嗣於九十六年十月二十七日二十三時五十分許，經警據
    報前往現場處理，並當場對其實施酒精濃度檢測，測得其呼
    氣所含酒精濃度為每公升一點○六毫克，始知查知上情。
二、案經臺中縣警察局東勢分局報告臺灣臺中地方法院檢察署檢
    察官偵查後聲請簡易判決處刑。
    理    由
一、前揭事實，業據被告於本院審理時坦承不諱，復有現場照片
    十一張、道路交通事故現場圖、道路交通事故調查報告表(一)
    、(二)、臺中縣警察局交通隊東勢小隊道路交通事故當事人酒
    精測定紀錄表、刑法第一百八十五條之三案件測試觀察紀錄
    表、臺中縣警察局舉發違反道路交通管理事件通知書等附卷
    可稽（臺中縣警察局東勢分局中縣東警偵字第○九六○○○
    二四四一四號卷第一二至一六、二六、二八、二九頁）。足
    認被告自白與事實相符。是本案事證明確，被告犯行足堪認
    定。
二、被告行為後，刑法第一百八十五條之三之規定，業於九十七
    年一月二日經總統以華總一義字第○九六○○一七七八四一
    號令修正公布，並於同年月四日生效施行。修正前之法定刑
    為「一年以下有期徒刑、拘役或三萬元以下罰金」；修正後
    之法定刑為「一年以下有期徒刑，拘役或科或併科十五萬元
    以下罰金」，經比較新舊法之結果，以舊法對被告較為有利
    ，依刑法第二條第一項前段之規定，自應適用被告行為時即
    修正前之刑法第一百八十五條之三之規定處斷。核被告所為
    ，係犯修正前刑法第一百八十五條之三之服用酒類，不能安
    全駕駛動力交通工具而駕駛罪。復按關於刑之量定，係實體
    法上賦予法院得為自由裁量之事項，倘其未有逾越法律所規
    定之範圍，或濫用其權限，即不得任意指摘為違法，最高法
    院著有七十五年台上字第七○三三號判例可資參照，且在同
    一犯罪事實與情節，如別無其他加重或減輕之原因，下級審
    量定之刑，亦無過重或失輕之不當情形，則上級審法院對下
    級審法院之職權行使，原則上應予尊重（最高法院八十五年
    度臺上字第二四四六號判決意旨參照）。上訴人即被告提起
    上訴意旨略以：伊因不能安全駕駛動力交通工具而騎乘機車
    致撞上丙○○駕駛之自用小客車，伊已與丙○○以五千元和
    解，原審判處拘役五十五日，顯屬過重云云。經查：被告所
    犯之修正前刑法第一百八十五條之三之公共危險罪，其法定
    刑為「一年以下有期徒刑、拘役或三萬元以下罰金」，而原
    審審酌被告之公共危險犯行，對其他用路人所造成之危險及
    損害，而判處被告拘役五十五日，如易科罰金，以新臺幣一
    千元折算一日，其認事用法均無違誤，量刑亦屬適當，難認
    有輕重失當之情形。再者，本案被告所犯刑法第一百八十五
    條之三公共危險罪，其所侵害之法益為社會法益，案外人丙
    ○○固因被告之肇事行為而受有損害，然並非因被告公共危
    險犯罪所生之損害，自不得以被告與案外人丙○○已達成民
    事和解，做為被告應從輕量刑之理由，從而上訴人即被告仍
    執前詞上訴，尚無足採。另原審雖未及比較新舊法，但依修
    正後刑法第二條第一項規定，係以適用行為時法為原則，而
    依上開新舊法比較之說明，可知被告行為後之法律並非較有
    利於行為人，本案仍應適用行為時法，則原判決適用行為時
    法即無不當，自難認構成撤銷之事由。是以，原判決依刑事
    訴訟法第四百四十九條第一項前段、第四百五十四條第二項
    、修正前刑法第一百八十五條之三、第四十一條第一項前段
    、刑法施行法第一條之一等規定，判處被告拘役五十五日，
    如易科罰金，以新臺幣一千元折算一日，其法律適用及量刑
    均屬妥適，上訴人之上訴，為無理由，應予駁回。
據上論斷，應依刑事訴訟法第四百五十五條之一第一項、第三項
、第三百六十八條，刑法第二條第一項前段，判決如主文。
本案經檢察官甲○○到庭執行職務。
中    華    民    國    97    年     2    月    15    日
                  刑事第十四庭  審判長法  官  陳  葳
                                      法  官  洪堯讚
                                      法  官  劉逸成
上正本證明與原本無異。
不得上訴。
                                      書記官  陳青瑜
中    華    民    國    97    年     2    月    15    日
附錄論罪科刑法條：
修正前中華民國刑法第一百八十五條之三
服用毒品、麻醉藥品、酒類或其他相類之物，不能安全駕駛動力
交通工具而駕駛者，處一年以下有期徒刑、拘役或三萬元以下罰
金。


司法院資訊處製作；財團法人民間司法改革基金會備份。
